最　高　行　政　法　院　裁　定
                                       100年度裁字第13號
上  訴  人　富崢貿易股份有限公司
代　表　人　初天慶
被 上訴 人　財政部臺北關稅局
代　表　人　翁鈴江
訴訟代理人　徐建瑋
上列當事人間進口貨物核定稅則號別事件，上訴人對於中華民國
99年9月30日臺北高等行政法院99年度簡字第571號判決，提起上
訴，本院裁定如下：
　　主  文
上訴駁回。
上訴審訴訟費用由上訴人負擔。
　　理  由
一、按對於適用簡易程序之裁判提起上訴，須經本院許可。前項
    許可，以訴訟事件所涉及之法律見解具有原則性者為限，行
    政訴訟法第235條定有明文。所謂法律見解具有原則性，係
    指該訴訟事件所涉及之法律問題意義重大，而有加以闡釋之
    必要而言。例如原裁判所適用之行政命令有牴觸法律之虞，
    或高等行政法院就同類事件所表示之法律見解存在歧異，或
    與本院向來之見解互相牴觸，有由本院確認或統一法律上意
    見之必要等情形屬之。
二、本件原判決以：系爭貨物為「UNWROUGHT TUNGSTEN ROD」（
    鎢鋼圓棒），其主要成分為碳化鎢及鈷，依比例混合後經高
    溫真空燒結製成，經加工後可製成「鑽頭」、「銑刀」等供
    裝配工具用等情，為上訴人所不爭執，核其情形已具有「工
    具」完成品之特性，即系爭碳化鎢棒係經高溫燒結而成超硬
    合金，雖非板、桿、刀尖等完成品，但已具有完成品之主要
    特性，進口後不論是否再經削磨等加工程序，均有稅則第82
    09節之適用，且為稅則第8113節排除條款所指之貨品。準此
    ，被上訴人查核結果，將系爭貨物由原申報稅則號別第8113
    .00.30號，改列為稅則號別第8209.00.00號「未裝配工具用
    之板、桿、刀尖及類似品，瓷金製者」，並無違誤。且敘明
    司法院釋字第287號解釋謂：「行政主管機關就行政法規所
    為之釋示，係闡明法規之原意，固應自法規生效之日起有其
    適用。…」，則該函釋所解釋之法規意旨，應自相關法規即
    海關進口稅則生效之日起有其適用，是於系爭貨物報運進口
    前即有其適用。另行政主管機關就行政法規所為之釋示，並
    不以登載於政府公報發布為其生效要件，故上訴人所稱關稅
    總局民國95年9月11日台總局稅字第0951018516號函釋尚未
    登載於政府公報發布之云云，據以否認該釋示之效力，並非
    可採，因而駁回上訴人之訴。上訴人對於高等行政法院適用
    簡易程序所為之判決，提起上訴，係以：按財政部臺北關稅
    局93年3月31日北關字第013號「稅則分類疑問及解答」之釋
    示，將系爭貨物核列稅則第8113.00.30號在前，嗣關稅總局
    95年9月11日台總局稅字第0951018516號函改列稅則第8209.
    00.00號在後，而系爭貨物業經被上訴人依前函釋核列稅則
    第8113.00.30號通關放行且無違法情形，依據司法院釋字第
    287號解釋意旨，則前函釋在後函釋之前當然有效。次按一
    種貨物依其進口時之狀態只能歸列一個稅號，此為一物一稅
    號之不變原則，原判決未具體說明一物可歸列二個不同稅號
    之理由，其判決自屬不備理由。又行政程序法第159條第2項
    第2款所定之行政規則，依同法第160條第2項規定，應由其
    首長簽署，並登載於政府公報發布之，方具法效，惟原判決
    未說明登載於政府公報發布之並非生效要件之理由，亦不依
    職權調查證據，判決當然違法等語，為其論據。惟核其所陳
    上述理由，並無所涉及之法律見解具有原則性之情事。上訴
    人提起上訴，依首開規定及說明，不應許可，其上訴難謂合
    法，應予駁回。至上訴人稱本件原審96年度訴字第1793號判
    決，與本件原判決見解不同，故本件上訴有法律見解具有原
    則性，惟查原審96年度訴字第1793號判決業經本院98年度判
    字第1238號判決廢棄，從而自無高等行政法院就同類事件有
    見解歧異之情事，自無由本院確認或統一法律上意見之必要
    ，附此敘明。
三、據上論結，本件上訴為不合法。依行政訴訟法第249條第1項
    前段、第104條、民事訴訟法第95條、第78條，裁定如主文
    。
中　　華　　民　　國　　100　 年　　1　　 月　　13　　日
                    最高行政法院第一庭
                        審判長法官　鍾　耀　光
                              法官　鄭  忠  仁
                              法官　黃　淑　玲
                              法官　鄭　小　康
                              法官　林　樹　埔

以  上  正  本  證  明  與  原  本  無  異
中　　華　　民　　國　　100　 年　　1　　 月　　14　　日
　　　　　　　　　　　　　　　書記官　黃　淑　櫻